臺灣花蓮地方法院刑事判決　　　　　　　100年度訴字第168號
公　訴　人　臺灣花蓮地方法院檢察署檢察官
被　　　告　陳俊峰
選任辯護人　魏辰州律師
上列被告因違反槍砲彈藥刀械管制條例等案件，經檢察官提起公
訴（100年度偵字第1755號），本院判決如下：
    主  文
陳俊峰未經許可，寄藏可發射子彈具有殺傷力之改造手槍，處有
期徒刑年捌月，併科罰金新臺幣捌萬元，罰金如易服勞役以新
臺幣壹仟元折算壹日。扣案之改造手槍壹枝（槍枝管制編號00
00000000，含彈匣壹個）、子彈顆均沒收；又未經許
可，持有可發射子彈具有殺傷力之土造長槍，處有期徒刑年捌
月，併科罰金新臺幣捌萬元，罰金如易服勞役以新臺幣壹仟元折
算壹日。扣案之土造長槍貳枝（槍枝管制編號：0000000
000、0000000000）均沒收；又未經許可，持有空
氣槍，處有期徒刑年貳月，併科罰金新臺幣伍萬元，罰金如易
服勞役以新臺幣壹仟元折算壹日。扣案之空氣長槍壹枝（槍枝管
制編號：新北鑑0000000000）沒收。應執行有期徒刑
伍年捌月，併科罰金新臺幣拾伍萬元，罰金如易服勞役以新臺幣
壹仟元折算壹日。扣案之改造手槍壹枝（槍枝管制編號0000
000000，含彈匣壹個）、子彈顆、土造長槍貳枝（槍枝
管制編號：0000000000、0000000000）、
空氣長槍壹枝（槍枝管制編號：新北鑑0000000000）
，均沒收。
    事  實
一、陳俊峰明知未經許可不得持有、寄藏具殺傷力之槍枝、子彈
    ，竟仍為下列持有、寄藏槍枝、子彈之犯行：
    (一)於民國95年6、7月間某日，在花蓮縣玉里鎮三民197 號其
      所經營之資源回收場，未經許可而收受由李雨朝（另案偵
      辦中）交付保管之具有殺傷力之改造手槍1枝 （槍枝管制
      編號0000000000號）、子彈4顆、彈匣1個，並自該時起將
      改造手槍藏放在花蓮縣玉里鎮三民里三民197號；子彈4發
      及彈匣則藏放在同鎮三民74之6號住處而加以寄藏。
    (二)於99年間某日，在花蓮縣卓溪鄉立山村拾獲原太魯閣族原
      住民高德旺所持有而棄置之具有殺傷力之土造長槍2枝（
      槍枝管制編號0000000000號、0000000000號）；另同時拾
      獲不詳人所棄置之制式霰彈1 顆，而將前開槍、彈未經許
      可而持有之，並將槍枝置放在花蓮縣玉里鎮三民197 號；
      制式霰彈則置放在同鎮三民74之6 號住處，而自該時起未
      經許可而持有之。
    (三)於99年年尾某日，在花蓮縣玉里鎮收受真實姓名年籍不詳
      綽號「阿偉」之成年男子所交付而持有具有殺傷力之空氣
      長槍1枝（槍枝管制編號：新北鑑0000000000 號），並自
      該時起將該槍枝置放在花蓮縣玉里鎮三民74之6 號住處。
    嗣於100年3月31日14時20分許，分別在花蓮縣玉里鎮三民里
    三民197號、花蓮縣玉里鎮三民里三民74之6號為警查獲，並
    扣得上開槍、彈等。
二、案經新北市政府警察局汐止分局移送臺灣花蓮地方法院檢察
    署檢察官偵查起訴。
    理  由
一、本件檢察官、被告及辯護人於本院審理時，對於本院所引用
    下列之非供述證據之證據能力均表示沒有意見，且迄於言詞
    辯論終結前未聲明異議。經審酌本院所引用之非供述證據資
    料作成時之情況，核無違法取證或其他瑕疵，認為以之作為
    證據為適當，均得為證據。
二、訊據被告陳俊峰固坦承確有上開犯罪事實所載寄藏、持有前
    揭槍彈之犯行，惟仍辯稱：上開犯罪事實(二)所示之槍枝，係
    伊從事資源回收而拾獲，且經詢問棄置之高德旺係故障之槍
    枝，主觀上就該等槍枝具有殺傷力並無認識；犯罪事實(三)所
    示之槍枝，於查扣時因槍械扳機無法釋放撞鐵而無法發射，
    係經新北市政府警察局鑑識人員調整後，始具有殺傷力，是
    伊持有當時應無殺傷力云云。惟查：
    (一)被告有於前開時、地寄藏、持有前開槍彈嗣為警查獲等情
      ，業據被告於警詢、偵查中及本院審理時均坦承在卷，且
      有扣押物品目錄表2份、現場照片32 張分別在卷可稽，及
      扣案之土造長槍2枝（槍枝管制編號0000000000號、00000
      00000號）、改造手槍1枝（槍枝管制編號0000000000 號）
      、彈匣1個、子彈4顆、制式霰彈1顆、空氣槍1枝（槍枝管
      制編號新北鑑0000000000號）足憑。而前揭槍彈分經內政
      部警政署刑事警察局、新北市政府警察局鑑驗結果認：「
      送鑑鋼管槍1 枝（槍枝管制編號0000000000），認係土造
      長槍，由土造金屬槍管加裝擊發機構組合而成，經操作檢
      視，欠缺木質槍身，惟不影響槍枝之擊發功能，可供擊發
      口徑0.27吋建築工業用彈（作為發射動力），用以發射彈
      丸使用，認具殺傷力」、「送鑑鋼管槍1 枝（槍枝管制編
      號0000000000），認係土造長槍，由土造金屬槍管加裝擊
      發機構組合而成，經操作檢視，欠缺木質槍身，惟不影響
      槍枝之擊發功能，可供擊發口徑0.27吋建築工業用彈（作
      為發射動力），用以發射彈丸使用，認具殺傷力。」、「
      送鑑手槍1枝（槍枝管制編號0000000000 ，不含彈匣），
      認係改造手槍，由仿FN廠半自動手槍製造之槍枝，換裝土
      造金屬槍管而成，擊發功能正常，可供擊發適用子彈使用
      ，認具殺傷力。」、「送鑑彈匣1 個，認係非制式金屬彈
      匣；子彈4 顆，認均係非制式子彈，由金屬彈殼組合直徑
      7.9±0.5mm金屬彈頭而成，採樣1 顆試射，可擊發，認具
      殺傷力。」、「送鑑制式散彈1 顆，認係口徑12 GAUGE制
      式霰彈，經試射，可擊發，認具殺傷力。」、「送鑑空氣
      槍1枝（槍枝管制編號新北鑑0000000000 ），認係氣體動
      力式槍枝，以小型高壓鋼瓶內氣體為發射動力，送鑑時槍
      枝扳機無法釋放撞針，無法發射彈丸。上述空氣槍之扳機
      無法釋放撞鐵疑義，經拆解檢視，係因槍枝內部洩氣裝置
      彈簧錯置，彈簧位置調整後，則可正常發射彈丸，經以金
      屬彈丸測試三次，其中彈丸（直徑5.97mm、重量0.88 g）
      最大發射速度為132公尺/秒，計算其動能約7.7 焦耳，換
      算其單位面積動能為27 焦耳/平方公分。」，而依內政部
      警政署刑事警察局測試結果，彈丸單位面積動能達24焦耳
      / 平方公分，足以穿入活體豬隻皮肉層；日本科學警察研
      究所之研究結果，彈丸單位面積動能達20 焦耳/平方公分
      ，足以穿入人體皮肉層等情，有內政部警政署刑事警察局
      100年4月19日刑鑑字第1000046221號鑑定書、新北市政府
      警察局100年4月26日北警鑑字第1000066650號鑑驗書分別
      在卷可憑，上揭槍彈均具有殺傷力一情，已堪認定。
    (二)被告雖辯稱犯罪事實(二)部分之土造長槍2 枝係資源回收而
      來，且證人高德旺亦告以係故障槍枝，對該等槍枝具有殺
      傷力並不知情云云。然經隔離證人高德旺與被告後，證人
      高德旺於本院審理時固證稱：伊為原住民，扣案之2 枝土
      造長槍，1 枝係伊父親留下（即槍枝管制編號0000000000
      ），另1枝（即槍枝管制編號0000 000000）則為伊自己製
      造，是伊拿來狩獵使用，但其中伊製作的槍枝在製作過程
      當中不能使用壞掉，而父親所遺留的槍枝也已生銹，所以
      伊就把2 枝槍當作廢鐵用白色尼龍袋包起來丟到伊家隔壁
      的回收場，丟的時候被告有看見，伊有跟被告說是槍枝壞
      了要丟掉，袋內並無其他東西等語。而被告則供稱：當時
      伊去回收的時候，並未遇到證人高德旺，是後來伊回收回
      去在做分類的時候，才找到槍枝，所以伊才又回去問證人
      高德旺，證人高德旺就說槍枝壞了無法擊發，在證人高德
      旺丟出的袋子內，還有一些小零件云云（參偵卷第33頁、
      本院卷第75頁至第76頁），就證人高德旺於被告前往回收
      時是否在場、裝槍枝之袋內有無其他物品及如何得知槍枝
      係損壞之情形，供證已有不一。再者，前開扣案土造長槍
      2 枝經內政部警政署刑事警察局操作檢視結果，具有擊發
      功能一情，已如前述，證人高德旺為原住民且為狩獵而能
      自行製造槍枝，對此顯難諉為不知。且扣案證人高德旺自
      行製作之土造長槍（即槍枝管制編號0000000000號），可
      以扣上扳機，僅因扳機溝槽的部分沒有磨的很深，偶而會
      滑出自動擊發一情，業據本院審理時當庭勘驗無訛，足徵
      上開2 槍枝，絕非證人高德旺及被告所供證已經損壞無法
      擊發。況被告自承係於99年間取得此2 枝土造長槍，苟確
      已損壞而屬廢鐵，何以未加以回收處理，反而保留持有年
      餘，實與常情有違。是證人高德旺之證述，要係附和迴護
      被告，被告辯稱不知該2 枝土造長槍具有殺傷力云云，無
      非卸責之詞，不足採信。
    (三)被告另辯稱本案犯罪事實(三)所示之槍枝，於查扣時因槍械
      扳機無法釋放撞鐵而無法發射，係經新北市政府警察局鑑
      識人員調整後，始具有殺傷力，是被告持有當時之槍枝應
      無殺傷力云云。然查：犯罪事實(三)之空氣槍1 枝（槍枝管
      制編號新北鑑0000000000）固於送鑑時，槍枝扳機無法釋
      放撞針，無法發射彈丸，然經鑑識人員拆解檢視發現，係
      因槍枝內部洩氣裝置彈簧錯置，彈簧位置調整後，則可正
      常發射彈丸一情，已如前述，足見扣案空氣槍僅須以原件
      加以調整，且調整甚為簡易，難僅以零件錯置即認該槍並
      無殺傷力（最高法院99年度台上字第5016號、100 年度台
      上字第4952號裁判參照）。況被告於警詢時已自承曾以該
      空氣槍試射紙箱等語（參警卷第6 頁），足見上開槍枝在
      被告持有時絕非自始至終均為內部洩氣裝置彈簧錯置之情
      形，應足認定。從而，被告前開辯解，亦係卸責之詞，不
      足採信。
    (四)綜上所述，本案被告所寄藏、持有之前揭槍枝，均為具有
      殺傷力之槍枝，均堪認定。本案事證明確，自應依法論科
      。
三、按槍砲彈藥刀械管制條例第8條第4項、第12條第4 項，均將
    「持有」與「寄藏」行為分別定其處罰規定，而寄藏與持有
    ，均係將物置於自己實力支配之下，僅寄藏必先有他人之持
    有行為，而後始為之受「寄」代「藏」而已。故寄藏之受人
    委託代為保管，其保管之本身，亦屬持有；復按未經許可持
    有手槍、子彈，其持有之繼續，為行為之繼續，亦即一經持
    有，罪已成立，但其完結須繼續至持有行為終了時為止（最
    高法院97年度台上字第2334號判決、95年度台上字第3461號
    判決意旨參照）。核被告就犯罪事實(一)所為，係犯槍砲彈藥
    刀械管制條例第8條第4項之未經許可寄藏可發射子彈具有殺
    傷力之改造手槍罪、第12條第4 項之未經許可寄藏子彈罪；
    就犯罪事實(二)所為，係犯槍砲彈藥刀械管制條例第8條第4項
    之未經許可持有可發射子彈具有殺傷力之土造長槍罪、第12
    條第4 項之未經許可持有子彈罪；就犯罪事實(三)所為，係犯
    槍砲彈藥刀械管制條例第8條第4項之未經許可持有空氣槍罪
    。又非法持有、寄藏槍砲彈藥刀械等違禁物，所侵害者為社
    會法益，如所持有、寄藏客體之種類相同（如同為手槍，或
    同為子彈者），縱令同種類之客體有數個（如數支手槍、數
    顆子彈），仍為單純一罪，不發生想像競合犯之問題；若同
    時持有、寄藏或出借二不相同種類之客體（如同時持有手槍
    及子彈），則為一行為觸犯數罪名之想像競合犯（最高法院
    82年度台上字第5303號判決、92年度台上字第2121號裁判參
    照）。被告就犯罪事實(一)部分，同時寄藏改造手槍、子彈係
    以一行為觸犯上開2罪名，為想像競合犯，依刑法第55 條規
    定，應從一重未經許可寄藏可發射子彈具有殺傷力改造手槍
    罪處斷；就犯罪事實(二)部分，同時持有2 枝土造長槍，為單
    純一罪，另同時持有制式霰彈，與持有土造長槍係一行為觸
    犯上開2罪名，為想像競合犯，依刑法第55 條規定，應從一
    重未經許可持有可發射子彈具有殺傷力之土造長槍罪處斷。
    又被告所犯犯罪事實(一)寄藏改造手槍罪、犯罪事實(二)持有土
    造長槍罪、犯罪事實(三)持有空氣槍罪三罪，犯意各別，行為
    互殊，應分論併罰。
四、按槍砲彈藥刀械管制條例第條第4 項明定：犯本條例之罪，
    於偵查或審判中自白，並供述全部槍砲、彈藥、刀械之來源
    及去向，因而查獲或因而防止重大危害治安事件之發生者，
    減輕或免除其刑。是此自白情形，必須於偵查或審判中自白
    ，並供述「全部」槍砲、彈藥之來源及去向，因而「查獲」
    或因而防止重大危害治安事件之發生者，始能減免其刑。雖
    於偵查或審判中自白，惟並未供述全部槍砲、彈藥之來源或
    未因而查獲該槍砲、彈藥，自與本規定應予減輕或免除其刑
    之要件不合（最高法院90年度台上字第6549號、91年度台上
    字第2969號裁判參照）。經查：
    (一)本案被告為李雨朝寄藏犯罪事實(一)之改造手槍1 枝（含彈
      匣1個、子彈4顆）固為被告於偵查中及本院審理時均自白
      在卷，並供出來源，惟此部分經檢察官命警續查結果，迄
      未能查獲李雨朝一情，有花蓮縣警察局花蓮分局100年9月
      29日花市警刑字第1000025062號、新北市政府警察局汐止
      分局100年10月27日新北警汐刑字第1000036928 號函分別
      在卷足憑（參本院卷第53頁、第87頁），自難認就犯罪事
      實(一)部分，已因被告自白來源而查獲，自難予以減免其刑
      。至被告雖另供出蕭００亦持有槍枝而為警查獲，惟此部
      分所查獲者，並非本案被告所持有之改造手槍、子彈之來
      源或去向而與本案無關，與槍砲彈藥刀械管制條例第18條
      第4項之規定不符，併此指明。
    (二)被告就犯罪事實(二)部分固供出槍枝來源係高德旺，且此亦
      據證人高德旺於本院審理時到庭證述無訛，惟被告於警詢
      、偵查中及本院審理時供稱：制式霰彈1顆與土造長槍（
      槍枝編號0000000000號、0000000000號）均係於99年間在
      花蓮縣卓溪鄉立山社區同一地點拾獲等語（參警卷第5 頁
      、偵卷第34頁、本院卷第74頁至第76頁），而證人高德旺
      亦證稱：伊將上揭2 枝土造長槍放在白色的尼龍袋內棄置
      在回收場，後來被告來收的時候，伊有告訴被告袋子裡的
      是壞掉的槍枝，伊也只有丟這2 枝槍，袋子裡沒有其他東
      西云云（參本院卷第71頁、第74頁），則被告此部分雖供
      出土造長槍2 枝之來源，然並未供出制式霰彈之來源並因
      此查獲，依前揭說明，此部分被告並未供述「全部」槍砲
      、彈藥之來源並因而查獲，此部分自亦難依同條例第18條
      第4項之規定，減免其刑。
    (三)被告就犯罪事實(三)部分固供出槍枝來源係吳陵維云云。惟
      查，證人吳陵維於本院審理時經與被告隔離後證稱：伊綽
      號係「阿偉」，受僱於資源回收場工作，被告會拿資源回
      收物去賣給伊工作的回收場，伊工作的回收場算是中盤，
      本案槍枝管制編號新北鑑0000000000號空氣槍，伊並沒有
      看過，但是伊於97年5、6 月間，曾拿給被告1枝與前開槍
      枝形體相似的槍給被告，伊沒有辦法確定是否同一枝槍，
      因為當時伊老闆原在玉里東園街的資源回收場準備要遷移
      至玉里慈濟醫院附近，當時還在舊的場，伊就開怪手以吸
      盤吸廢鐵，就看到上面吸到壹把槍枝，伊也是好奇就試打
      看看，就以「打風」的方式試打，但沒有辦法充氣，扳機
      也很緊，按了也沒有擊發效果，伊就把它放在旁邊。後來
      被告拿回收的東西去伊場裡賣時看見，伊就告訴被告槍枝
      壞了，並沒有主動請被告拿回去修理，是被告說有朋友會
      修理，伊就交給被告拿去修理一直到今天，被告當時也知
      道伊正在準備遷移回收場等語。經核與被告當庭所供：本
      案扣案之前揭空氣槍是在約97、98年大概7、8月時，伊去
      證人吳陵維位在玉里慈濟醫院路口出來的回收場交廢鐵看
      見的，伊就問證人吳陵維這把槍是誰的，證人吳陵維說是
      他回收撿到，並問伊玉里有沒有人會修理這種東西，伊告
      訴他宜蘭有朋友會修理這種東西，證人吳陵維才麻煩伊帶
      到宜蘭去修理，這把槍如何使用伊並不知道，因為沒有試
      過云云。二人就在何處發現此把空氣槍，被告係供稱在玉
      里慈濟醫院路口的回收場（即證人吳陵維新遷的回收場）
      ，與證人吳陵維證述係在遷移前的舊回收場，已有不同；
      另就證人吳陵維交付槍枝之時間，二人所供證之時間固大
      致相符，惟被告於警詢、偵查中分別供稱：該槍枝係於99
      年10、11月間在玉里資源回收場拾獲（參警卷第5 頁）；
      扣案空氣槍係「阿偉」撿到，叫伊拿去修理，時間在99年
      年尾云云（偵卷第33頁），先後不一。再者，經本院當庭
      命被告及證人吳陵維當庭繪製被告發現槍枝之資源回收場
      相關位置時，二人所繪相關位置竟南轅北轍，再佐以證人
      吳陵維亦不能明確確定本案槍枝即係其交付被告之槍枝，
      則證人吳陵維及被告前開於本院之供證是否屬實已非無疑
      。另經本院當庭勘驗扣案之空氣槍結果：該槍枝在槍管前
      端黑色的部分是活動的，可以用力往後扳動後固定，但此
      時扳機無法擊發，如果將該黑色部分在往前回推即可擊發
      ，另在槍管尾端有壹個黑色的半開口式的零件，旋轉後可
      以取下，取下後觀察螺旋後方有壹個氣孔，該黑色的半開
      口式的零件應該是裝置高壓氣體，裝置後，裝回槍枝固定
      ，同時使氣體與氣孔相接，造成高壓的氣體得以擊發。槍
      管的中段有壹個圓形的開口，拉動剛才前方的黑色部位時
      ，可見槍管內部有壹個金屬柱狀的物體，圓形的開口應該
      是填充金屬彈丸的地方等情，有審判筆錄在卷可稽，亦與
      證人吳陵維所證述所拾得之槍枝係以打氣方式作為動力不
      同。則本案此部分，被告與證人吳陵維就發現槍枝之時間
      、地點、資源回收場所在之位置、槍枝之型態，二人供證
      迥不相侔，證人吳陵維之證述顯係附和迴護被告之詞，難
      以憑採。是被告辯稱槍枝來源係證人吳陵維拾獲後交其送
      修云云，亦係臨訟飾詞圖卸之詞，不足採信。此部分尚難
      認被告已供出槍砲來源，自亦無從依同條例第18條第4 項
      之規定，減免其刑。
五、爰審酌被告並無前科紀錄，素行尚佳，惟本案寄藏、持有之
    槍枝達4枝、子彈5顆，數量不少，嚴重危害社會治安，並衡
    其犯罪之動機、目的、手段，犯罪後未全然坦承犯行，惟供
    出部分來源及其他非法持有槍枝之情資供警查獲，堪認具一
    定之悔意等一切情狀，分別量處如主文所示之刑，並定其應
    執行之刑，併就罰金部分，諭知易服勞役之折算標準。又槍
    砲彈藥刀械管制條例第8條於100年1月5日經總統修正公布，
    其立法理由主要略以，依司法院釋字第669 號解釋，槍砲彈
    藥刀械管制條例第8條第1項之規定，因空氣槍殺傷力較低，
    不論行為人犯罪情節之輕重，均以無期徒刑或5 年以上有期
    徒刑之重度自由刑相繩，尚嫌情輕法重，致罪責與處罰不相
    對應，對人民受憲法第8 條保障人身自由權所為之限制，有
    違憲法第23條之比例原則，應自該解釋98年12月25日公布之
    日起至遲於1年屆滿時，失其效力，爰增列第6項規定，犯第
    1項、第2項或第4 項有關空氣槍之罪，其情節輕微者，得減
    輕其刑，俾兼顧實質正義及維護社會秩序，保障人民生命財
    產安全。查另本案被告寄藏、持有槍枝數量非微，與單純持
    有殺傷力較低之空氣槍不同，難認有槍砲彈藥刀械管制條例
    第8條第6項規定情節輕微之情形，併此敘明。末查，扣案之
    具殺傷力改造手槍壹枝（槍枝管制編號0000000000，含彈匣
    1個）、土造長槍2枝（槍枝管制編號：0000000000、000000
    0000）、空氣長槍1 枝（槍枝管制編號：新北鑑0000000000
    ）、子彈3顆（原扣案4 顆其中1顆已經鑑驗試射；另制式霰
    彈1 顆，亦經試射，均已失其原有子彈之結構及效能，不再
    具有殺傷力，已非違禁物，爰不宣告沒收），均屬違禁物，
    爰依刑法第38條第1項第1款之規定宣告沒收。另扣案其餘物
    品，或不具殺傷力或並無證據證明與被告本案寄藏、持有槍
    枝犯行具有關連性，爰不宣告沒收。另證人高德旺部分製造
    、持有本案土造長槍部分，雖證人高德旺具有原住民身分，
    惟其是否符合同條例第20條之規定而僅應處以行政罰，仍應
    由檢察官另行偵辦以查明之，均併此敘明。
據上論斷，應依刑事訴訟法第299條第1項前段，槍砲彈藥刀械管
制條例第8條第4項、第12條第4項，刑法第11條、第55條、第 51
條第5款、第7款、第42條第3項前段、第38條第1項第1 款，判決
如主文。
本案經檢察官簡淑如到庭執行職務。
中    華    民    國    100   年    11    月    30    日
                  刑事第二庭審判長法  官  蔡寶樺
                                  法  官  林季緯
                                  法  官  林恒祺
以上正本證明與原本無異。
如不服本判決應於收受送達後10日內向本院提出上訴書狀，並應
敘述具體理由。其未敘述上訴理由者，應於上訴期間屆滿後20日
內向本院補提理由書(均須按他造當事人之人數附繕本)「切勿逕
送上級法院」。
中    華    民    國   100    年    11    月    30    日
                                  書記官
附錄本案論罪科刑法條：
槍砲彈藥刀械管制條例第8條
未經許可，製造、販賣或運輸鋼筆槍、瓦斯槍、麻醉槍、獵槍、
空氣槍或第4條第1項第1 款所定其他可發射金屬或子彈具有殺傷
力之各式槍砲者，處無期徒刑或5年以上有期徒刑，併科新臺幣1
千萬元以下罰金。
未經許可，轉讓、出租或出借前項所列槍枝者，處5 年以上有期
徒刑，併科新臺幣1千萬元以下罰金。
意圖供自己或他人犯罪之用，而犯前二項之罪者，處無期徒刑或
7年以上有期徒刑，併科新臺幣1千萬元以下罰金。
未經許可，持有、寄藏或意圖販賣而陳列第1項所列槍枝者，處3
年以上10年以下有期徒刑，併科新臺幣7百萬元以下罰金。
第1項至第3項之未遂犯罰之。
犯第1項、第2項或第4 項有關空氣槍之罪，其情節輕微者，得減
輕其刑。
槍砲彈藥刀械管制條例第12條
未經許可，製造、販賣或運輸子彈者，處1年以上7年以下有期徒
刑，併科新台幣500萬元以下罰金。
未經許可，轉讓、出租或出借子彈者，處6月以上5年以下有期徒
刑，併科新台幣300萬元以下罰金。
意圖供自己或他人犯罪之用，而犯前二項之罪者，處3 年以上10
年以下有期徒刑，併科新台幣700萬元以下罰金。
未經許可，持有、寄藏或意圖販賣而陳列子彈者，處5 年以下有
期徒刑，併科新台幣300萬元以下罰金。
第1項至第3項之未遂犯罰之。